【裁判字號】    98,審交易,216
【裁判日期】    980831
【裁判案由】    過失致死
【裁判全文】
臺灣桃園地方法院刑事判決           98年度審交易字第216號
公  訴  人  臺灣桃園地方法院檢察署檢察官
被      告  乙○○
上列被告因過失致死案件，經檢察官提起公訴（98年度調偵字第
340 號），被告於本院準備程序進行中，就被訴事實為有罪之陳
述，經本院告知簡式審判程序意旨，並聽取公訴人及被告之意見
後，本院裁定改依簡式審判程序審理，茲判決如下：
    主  文
乙○○因過失致人於死，處有期徒刑陸月，如易科罰金，以新臺
幣壹仟元折算壹日。
    事  實
一、乙○○於民國97年11月22日凌晨，駕駛牌照號碼為L5-7003
    號之自用小客車，沿桃園縣龜山鄉○○○路由大同路往萬壽
    路（北往南）方向行駛，於同日凌晨5 時35分許，行經桃園
    縣龜山鄉○○○路222 號前，本應注意行經無號誌交岔路口
    ，應減速慢行，作隨時停車之準備，且應注意車前狀況，隨
    時採取必要之安全措施，又行經未劃設行人穿越道之交岔路
    口，遇有行人穿越道路時，無論有無交通指揮人員指揮或號
    誌指示，均應暫停讓行人先行通過，而依當時情形天候晴、
    晨間、柏油鋪裝、路面乾燥、無缺陷及障礙物、視距良好等
    狀況，並無不能注意之情事，竟疏於注意及此，適行人李張
    查某沿桃園縣龜山鄉○○○路與中華街一段無號誌交岔路口
    由東往西方向穿越道路，因而發生碰撞，導致李張查某受有
    雙側股骨折、右側骨盆閉鎖性骨折、右側脛骨與腓骨遠端閉
    鎖性骨折、左側橈骨遠端閉鎖性骨折、左側脛股近端閉鎖性
    骨折、急性腎衰竭等傷害，經送醫急救後延至97年12月2 日
    晚間11時15分許，因肺水腫併心、肺、腎衰竭不治死亡。又
    乙○○肇事後，於有偵查犯罪權限之機關未發覺犯罪前，即
    主動報案，停留現場，並向據報到場處理之桃園縣政府警察
    局交通隊龜山交通小隊警員坦承為肇事人，自首接受裁判。
二、案經李張查某之女甲○○告訴及臺灣桃園地方法院檢察署檢
    察官據報相驗後偵查起訴。
    理  由
一、本案被告乙○○所犯之罪，並非法定刑為死刑、無期徒刑或
    最輕本刑3 年以上有期徒刑之罪，亦非高等法院管轄第一審
    之案件，而被告於準備程序中就被訴事實已為有罪之陳述，
    經本院告知簡式審判程序之旨，並聽取公訴人及被告之意見
    後，本院乃依刑事訴訟法第273 條之1 第1 項規定，裁定進
    行簡式審判程序，合先敘明。
二、上揭事實業據被告乙○○於警詢、偵查及本院審理時均坦承
    不諱，並核與告訴人甲○○於警詢、偵查時之指述情節相符
    ，復有道路交通事故現場圖、道路交通事故調查報告表(一)(二)
    、長庚紀念醫院死亡證明書、臺灣桃園地方法院檢察署相驗
    筆錄、相驗屍體證明書、檢驗報告書、相驗報告書各1 份、
    長庚紀念醫院診斷證明書2 紙及事故現場照片6 張、相驗照
    片28張等附卷可稽，足認被告前開任意性自白與事實相符，
    堪以採信。按「行經無號誌之交岔路口，應減速慢行，作隨
    時停車之準備。」「汽車行駛時，駕駛人應注意車前狀況及
    兩車併行之間隔，並隨時採取必要之安全措施。」「汽車行
    經未劃設行人穿越道之交岔路口，遇有行人穿越道路時，無
    論有無交通指揮人員指揮或號誌指示，均應暫停讓行人先行
    通過。」道路交通安全規則第93條第1 項第2 款、第94條第
    3 項、第103 條第3 項分別定有明文，而被告乙○○肇事當
    時天候晴、晨間、路面乾燥、柏油鋪裝、無缺陷及障礙物、
    視距良好，並無不能注意之情事存在，竟疏未注意車前狀況
    ，而造成被害人李張查某死亡之結果，其有過失甚明，且臺
    灣省桃園縣區車輛行車事故鑑定委員會亦認「乙○○駕駛自
    小客車行經無號誌交叉路口，未減速慢行且未注意車前狀況
    並讓行人先行為肇事主因」，此有臺灣省桃園縣區車輛行車
    事故鑑定委員會98年3 月10日桃縣鑑980056案鑑定意見書在
    卷可參，雖被害人張李查某在無號誌交叉路口，未看清左右
    有無來車小心穿越道路亦與有過失，惟此項被害人之過失，
    仍不能卸免被告之過失責任。又被害人李張查某之死亡顯係
    因本件車禍事故所致，二者間具有相當因果關係。綜上，本
    件事證明確，被告犯行已堪認定，應依法論罪科刑。
三、核被告乙○○所為，係犯刑法第276 條第1 項之過失致人於
    死罪。又被告肇事後，即主動報案，停留現場，並向據報到
    場處理之桃園縣政府警察局交通隊龜山交通小隊警員坦承為
    肇事人，自首接受裁判，此有桃園縣政府警察局道路交通事
    故肇事人自首情形紀錄表1 紙在卷可考，爰依刑法第62條前
    段規定，減輕其刑。爰審酌被告素行、智識程度、本案導致
    被害人李張查某死亡之嚴重結果，造成被害人家屬難以彌補
    之傷痛，且未與被害人家屬達成和解賠償其損害，及其犯後
    坦承犯行，且被害人亦與有過失等一切情狀，量處如主文所
    示之刑，並諭知易科罰金之折算標準。
據上論斷，應依刑事訴訟法第273 條之1 第1 項、第299 條第1
項前段，刑法第276 條第1 項、第62條前段、第41條第1 項前段
，刑法施行法第1 條之1 第1 項、第2 項前段，判決如主文。
本案經檢察官王惟琪到庭執行職務。
中    華    民    國    98    年    8     月    31    日
                        刑事庭  法  官  鍾雅蘭
以上正本證明與原本無異。
如不服本判決，應於判決送達後10日內向本院提出上訴狀（應附
繕本），其未敘述上訴理由者，應於上訴期間屆滿後20日內補提
理由書狀於本院，上訴於臺灣高等法院。
                                書記官  楊郁馨
中    華    民    國    98    年    8     月    31    日
附錄本案論罪科刑法條：
中華民國刑法第276條第1項
因過失致人於死者，處2 年以下有期徒刑、拘役或2 千元以下罰
金。


司法院資訊處製作；財團法人民間司法改革基金會備份。
